臺灣基隆地方法院民事裁定　　　　　 100年度基小字第1141號
反訴原告　　江正雄
訴訟代理人　黃憲男律師
反訴被告　　陳金泉
上列當事人間請求損害賠償事件，反訴原告提起反訴，本院裁定
如下：
    主  文
反訴原告之訴及假執行之聲請均駁回。
反訴訴訟費用新臺幣肆仟參佰元由反訴原告負擔。
    理  由
一、本件反訴原告起訴主張：反訴被告於民國（下同）99年12月
    9日22時50分許，駕駛車牌號碼0819-VG號自小客車，沿基隆
    往金山方向行駛，行經基隆市安樂區○○○路116號前欲右
    轉往皇地社區時，與反訴原告所騎乘，沿基隆往金山方向直
    行之車牌號碼N7V-323號重型機車發生碰撞，致反訴原告除
    前揭機車受損外，身體並受有舌頭及口腔開放性傷口、外傷
    性左外耳道損害出血、下頷骨骨折、臉部蜂窩性組織炎、門
    牙斷裂等傷害，為此提起本件反訴，請求反訴被告賠償醫療
    費用、修復機車之費用及非財產上損害賠償，並聲明：(一)反
    訴被告應給付反訴原告392,006元，暨自反訴狀繕本送達反
    訴被告翌日起至清償日止，按週年利率百分之五計算之利息
    。(二)請准為假執行之宣告。
二、按關於請求給付金錢或其他代替物或有價證券之訴訟，其標
    的金額或價額在新臺幣十萬元以下者，適用本章所定之小額
    程序；當事人為訴之變更、追加或提起反訴，除當事人合意
    繼續適用小額程序並經法院認為適當者外，僅得於第四百三
    十六條之八第一項之範圍內為之；反訴，非與本訴得行同種
    之訴訟程序者，不得提起，民事訴訟法第436條之8第1項、
    第436條之15、第260條第2項分別定有明文。準此，當事人
    在小額程序中提起反訴，除兩造合意繼續適用小額程序，並
    經法院認為適當者外，僅得於民事訴訟法第436條之8第1項
    所定之範圍內為之，以期訴訟程序進行之簡速。經查：本件
    訴訟本訴部分原告係以被告於前開事故中致其車輛受損為由
    ，起訴請求被告給付20,000元及法定利息，為請求給付金錢
    且標的金額在10萬元以下之訴，依民事訴訟法第436條之8第
    1項之規定，應適用小額訴訟程序，而本件反訴部分反訴原
    告請求反訴被告賠償其車輛損害、醫療費用及非財產上損害
    賠償共392,006元及利息，其訴訟標的金額已逾民事訴訟法
    第436條之8第1項所定10萬元之範圍，且依民事訴訟法第427
    條第1項之規定，應適用簡易訴訟程序，而反訴原告又於100
    年11月1日以書狀表示不同意繼續適用小額程序，亦不同意
    變更反訴訴訟標的金額，揆諸前揭規定，反訴原告提起本件
    反訴，於法尚有未合，爰逕予裁定駁回。
三、反訴原告之訴既經駁回，其假執行之聲請亦失所附麗，應併
    予駁回。
四、本件反訴部分訴訟費用額，確定如主文第2項所示金額。
五、依民事訴訟法第436條之23、第436條第2項、第249條第1項
    第6款、第95條、第78條、第87條第1項，裁定如主文。
中    華    民    國  100    年    11    月    11    日
                    基隆簡易庭法  官  姚貴美
以上正本係照原本作成。
如對本裁定抗告須於裁定送達後10日內向本院提出抗告狀，並繳
納抗告費新臺幣1,000元。
中    華    民    國  100    年    11    月    11    日
                              書記官  莊惠雯